---
title: "MEAN_TP / MiM 2022 - UTDT"
output: html_notebook
---

# Ejercicio 1 

## Cargamos los datos

```{r}
# PRIMER PASO! Ingresamos el directorio donde están los datos en la consola
directorio_datos <- readline("Directorio datos: ")
directorio_datos <- paste0(directorio_datos, '/ebay_data.txt')

# Cargo datos
datos <- read.csv(directorio_datos, sep = ';')
```



```{r}
# comentario dentro de codigo 
```



# Acondicionamos los datos
```{r}
# Transformamos atributo fecha (char) a formato fecha posta
datos$date <-  strptime(datos$date, format = '%d/%m/%Y')

# Trasformo todos los atributos (menos askingprice, temp y precipitation) a categorias)
datos$buyerid <- as.factor(datos$buyerid)
datos$itemsold <- as.factor(datos$itemsold)
datos$message <- as.factor(datos$message)
datos$desktop <- as.factor(datos$desktop)
datos$post <- as.factor(datos$post)
datos$category <- as.factor(datos$category)
```

## Algunos atributos parecen tener problemas

El atributo itemid se supone que es un número único por cada producto, pero al
transformarlo a variable categórica R nos indica que solo tiene 5 niveles, es decir
que solo habría 5 productos en total ... la base de datos parece que no se subió 
correctamente

```{r}
# Veamos cuantos numero distintos hay en el atributo itemid
length(unique(datos$itemid))

# Transformamos itemid a categórica y queda en evidencia que solo tiene 5 categoría
datos$itemid <- as.factor(datos$itemid)

summary(datos$itemid)
```



# Ejercicio 2

cambio en eje 2 






# Ejercicio 3








# Ejercicio 4








# Ejercicio 5







# Ejercicio 6








# Ejercicio 7
Ejercicio Seba






# Ejercicio 8
Ejercicio Seba







